【裁判字號】    97,簡上,1169
【裁判日期】    971231
【裁判案由】    詐欺
【裁判全文】
臺灣板橋地方法院刑事判決            97年度簡上字第1169號
上  訴  人
即  被  告  丙○○
上列被告因詐欺案件，不服本院中華民國97年4 月22日97年度簡
字第2821號第一審簡易判決（聲請簡易判決處刑案號：97年度偵
字第8429號），提起上訴，檢察官並就同一事實移送併辦（97年
度偵字第29266 號），本院管轄第二審之合議庭判決如下：
    主      文
上訴駁回。
丙○○緩刑貳年。
    事      實
一、丙○○明知於犯罪集團專門收集人頭帳戶用以犯罪之社會現
    象層出不窮之際，若將自己之銀行帳戶存摺及金融卡提供他
    人使用，可能因此提供不法詐騙份子用以詐騙他人將款項匯
    入後，再加以提領之用，並能預見可能因而幫助他人從事詐
    欺取財犯罪，竟仍不違背其本意，基於幫助他人詐欺取財之
    不確定故意，於民國96年12月19日下午5 時30分許，在臺北
    縣土城市○○路○ 段麥當勞速食店前，將其在臺灣中小企業
    銀行南三重分行開設之帳號00000000000 號帳戶之存摺、提
    款卡及密碼等物，以不詳代價提供予丁○○（另經本院以97
    年度易字第1320號判決免訴）後，再由丁○○以不詳價格出
    售予詐欺集團成員使用，以此方式幫助該詐欺集團成員從事
    詐欺取財之犯行。嗣該詐欺集團成員取得丙○○上開帳戶後
    ，即基於意圖為自己不法所有之犯意，先於96年12月21日下
    午6 時許，致電何君儀（現改名為甲○○），佯稱係雅虎奇
    摩拍賣賣家，因何君儀先前在雅虎奇摩購物時誤設定為分期
    付款，需至自動櫃員機依指示操作以取消分期付款之設定等
    語，致何君儀陷於錯誤，而至桃園縣中壢市某郵局自動櫃員
    機依指示操作，於同日下午7 時7 分許匯出新臺幣（下同）
    3,998 元至上開丙○○臺灣中小企業銀行帳戶內，匯入款項
    旋即遭提領一空；後於96年12月21日下午7 時許，復致電乙
    ○○，佯稱係雅虎奇摩拍賣賣家，因乙○○先前在雅虎奇摩
    購物時誤設定為分期付款，需至自動櫃員機依指示操作以取
    消分期付款之設定等語，致乙○○陷於錯誤，而至竹東鎮○
    ○路○ 段77號下公館郵局自動櫃員機依指示操作，於同日下
    午9 時55分許匯出6,988 元至上開丙○○臺灣中小企業銀行
    帳戶內，匯入款項亦旋即遭提領一空。嗣因何君儀、乙○○
    察覺受騙，而報警處理，始循線查獲上情。
二、案經臺北縣政府警察局三重分局報請臺灣板橋地方法院檢察
    署檢察官偵查後聲請簡易判決處刑。
    理      由
一、上揭犯罪事實，業據被告丙○○於本院審理中坦承不諱，核
    與證人即被害人何君儀、乙○○於警詢中（依刑事訴訟法第
    159 條之5 第1 項具有證據能力）之證述情節相符，並有自
    動櫃員機交易明細表2 紙、臺灣中小企業銀行南三重分行97
    年3 月19日97南重字第1539700044號函附之被告上開帳戶開
    戶資料、交易明細表等件在卷可稽，足認被告之自白與事實
    相符，洵堪採為認定事實之依據。本件事證明確，被告犯行
    洵堪認定，應予依法論科。
二、核被告丙○○所為，係犯刑法第30條第1 項前段、第339 條
    第1 項之幫助詐欺取財罪。其幫助他人遂行詐欺取財犯行，
    為從犯，應依刑法第30條第2 項之規定，按正犯之刑減輕之
    。原審以被告犯罪事實明確，援引刑事訴訟法第449 條第1
    項前段、第3 項，刑法第30條第1 項前段、第2 項、第339
    條第1 項、第41條第1 項前段，刑法施行法第1 條之1 ，並
    審酌被告未思以正途賺取金錢，明知現今詐欺人士犯案猖獗
    ，時有利用存款帳戶詐取款項之情事，竟提供帳戶予詐欺集
    團使用，俾其等得以從事詐財行為，增加被害人尋求救濟之
    困難，並使犯罪之追查趨於複雜，對於社會秩序及正常交易
    安全造成危害，復參酌其並無前科紀錄及犯罪後態度等一切
    情狀，量處有期徒刑3 月，並諭知易科罰金之折算標準，其
    認事用法，並無違誤，量刑均屬妥適。被告上訴雖稱原審量
    刑過重云云，惟按關於刑之量定，係實體法上賦予法院得為
    自由裁量之事項，倘其未有逾越法律所規定之範圍，或濫用
    其權限，即不得任意指摘為違法，上訴人雖就原審法院適法
    範圍裁量權之行使為爭執，惟原審量定刑期，已審酌被告各
    種犯罪情狀，並無失出，是上訴人稱原審量刑過重，請求改
    判云云，為無理由，應予駁回。末查，被告前未曾因故意犯
    罪受有期徒刑以上刑之宣告，有臺灣高等法院被告前案紀錄
    表1 份在卷可稽，因一時失慮，致罹刑典，事後已坦承犯行
    ，並與被害人何君儀、乙○○達成和解，賠償被害人何君儀
    、乙○○之損失，有本院97年11月11日、97年11月19日調解
    筆錄各1 份在卷可稽，經此偵審程序及罪刑之宣告，當知所
    警惕，信無再犯之虞，本院認所宣告之刑，以暫不執行為適
    當，併予宣告緩刑2 年，以勵自新。
據上論斷，應依刑事訴訟法第455 條之1 第1 項、第3 項、第
368 條，刑法第74條第1 項第1 款，判決如主文。
本案經檢察官李巧菱到庭執行職務。
中    華    民    國    97    年    12    月    31    日
                  刑事第十三庭  審判長法  官  白光華
                                      法  官  楊志雄
                                      法  官  曾淑娟
上列正本證明與原本無異。
不得上訴。
                                      書記官  謝雪紅
中    華    民    國    97    年    12    月    31    日
附錄本案論罪科刑法條全文：
中華民國刑法第339條
意圖為自己或第三人不法之所有，以詐術使人將本人或第三人之
物交付者，處5 年以下有期徒刑、拘役或科或併科1 千元以下罰
金。
以前項方法得財產上不法之利益或使第三人得之者，亦同。
前二項之未遂犯罰之。


司法院資訊處製作；財團法人民間司法改革基金會備份。
